【裁判字號】    99,台上,3203
【裁判日期】    990527
【裁判案由】    違反毒品危害防制條例等罪
【裁判全文】
最高法院刑事判決            九十九年度台上字第三二０三號
上  訴  人  甲○○
上列上訴人因違反毒品危害防制條例等罪案件，不服台灣高等法
院中華民國九十九年二月四日第二審判決（九十八年度上訴字第
一九二五號，起訴案號：台灣桃園地方法院檢察署九十七年度偵
字第一五九二０號），提起上訴，本院判決如下：
    主  文
上訴駁回。
    理  由
按刑事訴訟法第三百七十七條規定，上訴於第三審法院，非以判
決違背法令為理由，不得為之。是提起第三審上訴，應以原判決
違背法令為理由，係屬法定要件。如果上訴理由書狀並未依據卷
內訴訟資料，具體指摘原判決不適用何種法則或如何適用不當，
或所指摘原判決違法情事，顯與法律規定得為第三審上訴理由之
違法情形，不相適合時，均應認其上訴為違背法律上之程式，予
以駁回。本件原判決認定上訴人甲○○意圖營利，於民國九十七
年六月十六至二十日間、九十七年七月十二日，二次販售新台幣
各一千元之甲基安非他命予根義坤，於九十七年七月十二日甫完
成交易，經循線埋伏之警員當場查獲等情，因予撤銷第一審判決
，改判仍論處上訴人販賣第二級毒品共二罪刑（應執行有期徒刑
六年），已詳敘認定犯罪事實之依據及憑以認定之理由。對於上
訴人及辯護人所辯：上訴人所為屬集合犯之包括一罪，又上訴人
曾於另案涉嫌轉讓毒品，配合警方查獲案外人呂彥崇涉嫌毒品案
件，應有毒品危害防制條例第十七條第一項之適用等語，原判決
認均無可採，亦敘明：(一)毒品危害防制條例所定販賣毒品罪之本
質，並無寓有數同類行為反覆實行之集合犯行，自難就上訴人二
次販毒行為依集合犯論處。(二)依證人即警員吳建明證稱：上訴人
曾打電話向警言及呂彥崇身上可能持有毒品，警方因而查獲呂彥
崇施用第一、二級毒品，業經檢察官提起公訴在案（台灣桃園地
方法院檢察署九十七年度毒偵字第四三二０號）等語，並經第一
審調閱上開偵查卷及起訴書核實。呂彥崇既無經警查獲販賣毒品
情事，上訴人自無毒品危害防制條例第十七條第一項「供出毒品
來源，因而查獲其他正犯或共犯者，減輕或免除其刑」之適用。
就此以觀，原判決並無違背法令之處。上訴意旨仍執上訴人在原
審所辯各節，指摘原判決未論以集合犯，未依毒品危害防制條例
第十七條第一項減輕其刑，有判決不適用法則及調查未盡之違法
云云，顯不足據以辨認原判決已具備違背法令之形式要件。本件
上訴違背法律上之程式，應予駁回。
據上論結，應依刑事訴訟法第三百九十五條前段，判決如主文。
中    華    民    國  九十九  年    五    月  二十七  日
                      最高法院刑事第十庭
                          審判長法官  花  滿  堂
                                法官  黃  正  興
                                法官  陳  東  誥
                                法官  林  錦  芳
                                法官  洪  昌  宏
本件正本證明與原本無異
                                      書  記  官
中    華    民    國  九十九  年    五    月  三十一  日
                                                       s

司法院資訊處製作；財團法人民間司法改革基金會備份。
